

# Alysson Colombo

#### Contato

Celular: (19) 99928-1346 alyssoncolombo@outlook.com

Informações Mogi Guaçu - SP

#### Links

Linkedin Github Portfólio

## **Desenvolvedor FullStack**

#### **Sobre Mim**

Desde criança me interesso pela tecnologia e o que ela pode nos oferecer. Resolvi estudar programação para sempre estar por dentro das últimas novidades desse mercado que vem crescendo a cada dia que se passa. Trabalho bem em equipe, tenho boa comunicação e gosto de estudar para continuar me desenvolvendo. Meu objetivo é atuar como desenvolvedor FullStack.

Tenho conhecimentos sólidos em React | TypeScript | Node.js | Python | Postgresql|Docker|Figma|Scrum|Kanban|Git.

Tenho convicção que meus conhecimentos e experiências serão úteis a sua organização!

## Formação

Desenvolvimento FullStack(Nov 2021 - nov 2022) Kenzie Academy Brasil.

Análise e Desenvolvimento de Sistemas (2017 - 2020) Universidade Pitágoras Unopar.

## **Experiências Profissionais**

Colombus Representação - Mogi Guaçu (Julho 2020 - Março 2021)

**Representante Comercial** – Prestador de serviços para o ramo industrial e alimentício com foco em vendas.

Prospecção de clientes, venda direta, solução de problemas e organização. Desenvolvi uma boa comunicação nesse emprego.

#### Virtuinfo - Mogi Guaçu (Junho 2019 - Julho 2020)

**Desenvolvedor FrontEnd Jr.** - Prestador de serviços em consultoria de T.I para pequenas e médias empresas.

Desenvolvimento e manutenção de sites e lojas virtuais com foco em resolução de problemas.

## **Projetos**

## Hora do Rango(FrontEnd)

Projeto de 14 dias realizado em equipe no ambiente acadêmico da Kenzie. Foi utilizado React, Context-Api, Json-Server e Metodologia Scrum.

#### **LINK GITHUB**

## Gustapão(BackEnd)

Projeto desenvolvido em Pyrhon para solucionar um problema de uma padaria. Realizado em equipe no ambiente acadêmico da Kenzie. Foi utilizado Django, Rest\_Framework ,PostgreSql, Docker .

#### **LINK GITHUB**